# 地方教育费附加

提问人：白白的云 时间：2011-01-13 15:51:28
请问由于外资企业从 12 月 1 日开始征收地方教育费附加，该税金是否应计入主营业务税金及附加。

回答人：chenyiwei
可以这样处理。

提问人：tony868lamy 时间：2011-10-19 15:23:16
回复 fanxu7788 的帖子
大家都认为堤围费不属于税金的范畴，属于地方上收取的费用。
各地的地方附加费不同，如：堤围费、防洪费、地方教育附加费等等。一般企业只要缴纳了流转税（增值税、营业税、消费税），就要缴纳流转税的附税：城建税、教育费附加、其他地方附加。其中城建税、教育费附加是统一的，其他地方附加是由各地政府规定的，多数为流转税的1%，个别地方有2%的。
其实不是什么大事件，但我还是想问：教育费附加与堤围费在性质上有何区别，为何在会计上堤围费不能像教育费附加一样作为“税费”计入营业税金及附加呢？

回答人：chenyiwei
习惯的影响。很多地方在开征地方费时会规定会计处理方法的。一般此类费用金额很小，所以一般也不会太关注。理论上按销售收入的一定比例计征的税款应作为“营业税金及附加”更合适。